臺灣新北地方法院刑事判決
111年度審易字第2022號
公  訴  人  臺灣新北地方檢察署檢察官
被      告  陳泰良


                    （於法務部矯正署宜蘭監獄執行，現寄押於法務部矯正署臺北監獄臺北分監）
上列被告因竊盜案件，經檢察官提起公訴（111年度偵字第26430
號），被告於本院準備程序進行中，就被訴事實為有罪之陳述，
經本院告知簡式審判程序之旨，並聽取當事人之意見後，裁定依
簡式審判程序審理，判決如下：
    主  文
陳泰良攜帶兇器毀越門窗侵入住宅竊盜，處有期徒刑捌月。未扣
案如附表所示之犯罪所得均沒收，於全部或一部不能沒收或不宜
執行沒收時，追徵其價額。
    事  實
一、陳泰良意圖為自己不法之所有，基於竊盜之犯意，於民國11
    0年9月17日下午某時許，至新北市○○區○○路0段000巷00號1
    樓胡東宏住處，持現場取得客觀上具有危險性、足以對人之
    生命及身體構成威脅，足供兇器使用之活動扳手1支（未扣
    案），破壞上址後方鐵窗後侵入屋內，竊取胡東宏所管領之
    華碩牌筆記型電腦（價值新臺幣【下同】4萬元)、V8攝影機
    （價值2,000元）各1台、筆電後背包2個（價值2,000元）、
    零錢筒3個（內有現金1萬元）、鋁箔包飲料1瓶，並當場飲
    用上開飲料後離開現場。嗣經胡東宏於同日18時許發覺遭竊
    報警處理，經警將自上開飲料吸管採得之檢體送驗後，發現
    與陳泰良之DNA-STR型別相符，始查悉上情。
二、案經胡東宏訴由新北市政府警察局蘆洲分局報告臺灣新北地
    方檢察署檢察官偵查起訴。
    理  由
一、按除被告所犯為死刑、無期徒刑、最輕本刑為3年以上有期
    徒刑之罪或高等法院管轄第一審案件者外，於第一次審判期
    日前之準備程序進行中，被告先就被訴事實為有罪之陳述時
    ，審判長得告知被告簡式審判程序之旨，並聽取當事人、代
    理人、辯護人及輔佐人之意見後，裁定進行簡式審判程序，
    刑事訴訟法第273條之1第1項定有明文。經核本件被告所犯
    係死刑、無期徒刑、最輕本刑為3年以上有期徒刑以外之罪
    ，其於準備程序中就被訴之事實為有罪陳述，經法官告知簡
    式審判程序之旨，並聽取公訴人及被告之意見後，本院爰依
    首揭規定，裁定改依簡式審判程序進行審理，合先敘明。
二、上揭犯罪事實，業據被告陳泰良於警詢、偵查及本院審理時
    均坦承不諱，核與證人即告訴人胡東宏於警詢時證述之情節
    大致相符，復有新北市政府警察局110年10月18日新北警鑑
    字第1101985780號鑑驗書、新北市政府警察局蘆洲分局德音
    派出所受（處）理案件證明單、受理各類案件紀錄表、新北
    市政府警察局蘆洲分局刑案現場勘察報告（含刑案現場示意
    圖1份、現場暨採證照片等證據資料）各1份（見偵卷第15頁
    至第17頁、第19頁、第55頁至第70頁）在卷可參，足認被告
    前揭自白均與事實相符。本件事證明確，被告前開犯行堪予
    認定，應依法論科。
三、論罪科刑： 
　㈠按刑法第321條第1項第2款所謂「毀越」門窗、牆垣或其他安
    全設備，「毀」係指毀損、毀壞，「越」則指越進、越入、
    超越或踰越而言，毀而不越，或越而不毀，均得依該條款處
    斷，亦即祇要毀越行為足使該門窗、牆垣或安全設備喪失防
    閑作用，即該當於前揭規定之要件。又該款所謂之「門窗」
    ，係指住宅、店舖或其他建築物（包括公寓、大廈內之各住
    戶或店舖）之用以分隔內外之出入口大門及窗戶而言。復按
    刑法第321條第1項第3款之攜帶兇器竊盜罪，係以行為人攜
    帶兇器竊盜為其加重條件，此所謂兇器，其種類並無限制，
    凡客觀上足對人之生命、身體、安全構成威脅，具有危險性
    之兇器均屬之，且祇須行竊時攜帶此種具有危險性之兇器為
    已足，並不以攜帶之初有行兇之意圖為必要（最高法院79年
    度台上字第5253號判決意旨參照）。查本案被告係持活動扳
    手破壞告訴人住處鐵窗後侵入屋內行竊（見偵卷第61頁至第
    62頁現場照片），而活動扳手乃金屬所製，既能破壞鐵窗，
    質地自屬堅硬，如以之攻擊人體，足以造成相當之傷害，是
    可認該物客觀上可對人之生命、身體、安全構成威脅，具有
    危險性，而屬刑法第321條第1項第3款所稱之兇器無訛。從
    而，被告持活動扳手破壞上址鐵窗侵入告訴人住宅行竊，自
    屬攜帶兇器毀越門窗侵入住宅之竊盜行為。
  ㈡核被告所為，係犯刑法第321條第1項第1款、第2款、第3款之
    攜帶兇器毀越門窗侵入住宅竊盜罪。
　㈢爰審酌被告前有多次竊盜前科紀錄（見卷附臺灣高等法院被
    告前案紀錄表），仍不思循正當途徑獲取財物，再犯本案加
    重竊盜犯行，足見其法治觀念薄弱，缺乏對他人財產權之尊
    重，除造成告訴人財物損失外，亦嚴重影響住宅安寧，所為
    應予非難，兼衡其犯罪之動機、目的、手段、所竊得財物之
    種類、價值數額、犯後坦承犯行之態度，及國中畢業之智識
    程度、離婚，自陳務農、不需扶養他人、經濟狀況勉持之生
    活情形（見被告個人戶籍資料、本院卷第109頁）等一切情
    狀，量處如主文所示之刑。
四、沒收：
　㈠被告竊得如附表所示之財物，為其本案犯罪所得，未據扣案
    ，且未實際合法發還或賠償告訴人，宣告沒收亦無過苛、欠
    缺刑法上之重要性、犯罪所得價值低微，或為維持受宣告人
    生活條件之必要等情形，自應依刑法第38條之1第1項前段規
    定宣告沒收，並依同條第3項規定諭知於全部或一部不能沒
    收或不宜執行沒收時，追徵其價額。
　㈡至被告犯本案犯行使用之活動扳手1支，並未扣案，被告於偵
    查中供稱：我是在1樓鐵窗外面的洗衣機旁邊撿到活動扳手
    ，我就使用該活動扳手破壞鐵窗等語（見偵卷第45頁），足
    認上開活動扳手並非為被告所有之物，自無從宣告沒收，附
    此說明。
據上論斷，應依刑事訴訟法第273條之1第1項、第299條第1項前
段，判決如主文。
本案經檢察官黃偉提起公訴，檢察官陳伯青到庭執行職務。
中　　華　　民　　國　　111 　年　　11　　月　　18　　日
                  刑事第二十三庭  法  官  藍海凝
上列正本證明與原本無異。
如不服本判決，應於判決送達後20日內敘明上訴理由，向本院提
出上訴狀 (應附繕本) ，上訴於臺灣高等法院。其未敘述上訴理
由者，應於上訴期間屆滿後20日內向本院補提理由書「切勿逕送
上級法院」。
                                  書記官  彭姿靜
中　　華　　民　　國　　111 　年　　11　　月　　22　　日
附錄本案論罪科刑法條全文：
中華民國刑法第321條
犯前條第1項、第2項之罪而有下列情形之一者，處6月以上5年以
下有期徒刑，得併科50萬元以下罰金：
一、侵入住宅或有人居住之建築物、船艦或隱匿其內而犯之。
二、毀越門窗、牆垣或其他安全設備而犯之。
三、攜帶兇器而犯之。
四、結夥三人以上而犯之。
五、乘火災、水災或其他災害之際而犯之。
六、在車站、港埠、航空站或其他供水、陸、空公眾運輸之舟、
    車、航空機內而犯之。
前項之未遂犯罰之。
附表：
應沒收之犯罪所得 華碩牌筆記型電腦（價值4萬元)、V8攝影機（價值2,000元）各1台、筆電後背包2個（價值2,000元）、零錢筒3個（內含現金1萬元）、鋁箔包飲料1瓶。